臺灣高等法院臺南分院刑事判決
111年度上易字第416號
上  訴  人  
即  被  告  王長安
上列上訴人因業務侵占等案件，不服臺灣臺南地方法院110年度
易緝字第26號中華民國111年6月29日第一審判決（起訴案號：臺
灣臺南地方檢察署107年度偵字第12391號），提起上訴，本院判
決如下：
    主  文
上訴駁回。
    理  由
一、本案經本院審理結果，認第一審判決被告業務侵占及詐欺取
    財共2罪，各處有期徒刑10月及各沒收未扣案犯罪所得新台
    幣（下同）10萬元，定應執行有期徒刑1年6月，核無不當，
    應予維持，並引用如附件第一審判決書記載之事實、證據及
    理由。
二、被告上訴意旨略以：
　  否認犯罪，本案斡旋書之白聯確實是告訴人親簽，原審僅以
    告訴人之指訴即認被告以詐術騙得告訴人之黃聯，但黃聯是
    否取回與告訴人於白聯簽名並拿回斡旋金20萬元一事無關，
    告訴人另行提出之本票也無法證明由被告親簽，故告訴人指
    訴被告至告訴人家簽立本票並詐騙告訴人之斡旋書黃聯，顯
    無可採，為此提起上訴，請求撤銷原判決。
三、駁回上訴之理由：
  ㈠原審以被告犯業務侵占及詐欺取財罪，共2罪，罪證明確，因
    而依附件原判決所示法條，審酌各項量刑事由，量處如附件
    主文所示之刑及沒收，並定應執行有期徒刑1年6月， 本院
    核其認事用法並無不當，量刑及沒收亦稱允洽，應予維持。
  ㈡被告仍執陳詞否認犯罪，提起上訴，辯稱斡旋書白聯為告訴
    人親簽，能證明其已還款20萬元云云（本院卷第17頁）。惟
    查：
　⒈被告身為仲介人員，於本案未依照店內規定將斡旋金20萬元
    交由公司保管，異於常情，已有可疑；再者，告訴人於107
    年6月16日16時許至幸福家公司○○店瞭解本案買賣進度時，
    已向店長鄭素霞出示自己持有之斡旋書黃聯，並由鄭素霞影
    印收存，當時告訴人並無表示被告已退回20萬元，且該黃聯
    亦無註記被告有退還斡旋金20萬元之事，此據證人鄭素霞於
    偵訊及原審迭次證述明確（偵卷第28至30、125至127、143
    至147，原審卷第350至351頁），核與該黃聯記載相符（偵
    卷第55至57頁），足徵告訴人之黃聯並無遺失，至為灼然。
    衡情，黃聯為買方持有之斡旋金單據，至關重要，若被告確
    有返還斡旋金20萬元，自應在該黃聯上註記並取回黃聯，豈
    有仍將黃聯留在告訴人處，卻另寫自己持有之白聯之理？被
    告上開辯解，有違常情，自難採信。
　⒉被告嗣於告訴人離開該店後之同日17時許，將告訴人持有之
    黃聯取回，並在自己持有之白聯備註欄註記「107年3月31日
    返還買方斡旋金20萬元」及「黃聯遺失」之文字，其上並有
    告訴人之簽名等情，業據被告、告訴人（警卷第5至6頁，偵
    卷第126、128至129、145至147頁）、證人鄭素霞（偵卷第2
    8、126至127、143至144頁）、蔡芷嫻（偵卷第127、142頁
    ）供證在卷，復有鄭素霞所提「鄭素霞對於甲○○與買方乙○○
    本事件接觸過程敘述」及檢附之被告當日繳回公司之白聯與
    黃聯、上開告訴人於107年6月16日所提之黃聯影本（偵卷第
    33至57頁）在卷可憑。衡諸常情，告訴人既已在當日稍早之
    16時許，提出黃聯交由證人鄭素霞影印留存，豈有再於被告
    持有之白聯記載「黃聯遺失」之理？是告訴人供稱係遭被告
    欺騙始在白聯簽名等語，應信屬實，堪以採信，尚難僅以該
    白聯之告訴人簽名為真，遽論註記之內容亦屬真實而為其有
    利之認定。
　⒊本院比對告訴人提交鄭素霞影印之黃聯影本（偵卷第57頁）
    及被告交回之黃聯（偵卷第51頁），發現後者將斡旋金由10
    萬元更改為20萬元，斡旋有效期間由5月15日更改為6月30日
    ，此有上開2聯可資比對，並經證人鄭素霞敘述明確（本院
    卷第55頁），由此更可證明被告交回黃聯之更動，係為配合
    其白聯之虛偽註記，否則在當日16時許，告訴人持交鄭素霞
    之黃聯上並無如此記載，何以當日17時許交回公司時卻有此
    更動？再者，若被告所持白聯之註記「107年3月31日返還買
    方斡旋金20萬元」為真，則該交易於3月31日即已破局，豈
    有必要於6月16日17時許交回黃聯時將斡旋期間更動如上？
    況且，本案系爭房地早於107年4月3日簽約成交，業據證人
    蔡芷嫻於偵訊證述明確（偵卷第147頁），顯見被告於6月16
    日告訴人到店查詢時，將告訴人勸回之所言，均屬虛偽陳述
    無誤。
　㈢被告所辯不可採，詳如附件所示，參以被告自106年起即有以
    房仲身分所犯之多件詐欺、偽造文書犯行，本案並經通緝始
    到案，益見被告畏罪情虛，所辯與常情不合，無可採信。是
    原審上開認定及量刑，並無違誤不當。綜上，被告持上開事
    由提起上訴指摘原審判決違誤，為無理由，應予駁回。
據上論結，應依刑事訴訟法第368條、第373條，判決如主文。
本案經檢察官江孟芝提起公訴，檢察官謝錫和到庭執行職務。
中　　華　　民　　國　　111 　年　　12　　月　　15　　日
                  刑事第四庭    審判長法　官  蔡廷宜
                                      法　官  蔡川富
                                      法　官  翁世容
以上正本證明與原本無異。
不得上訴。
                                      書記官  顏惠華
中　　華　　民　　國　 111   年　　 12　　月　　15　  日
附錄論罪科刑法條：
中華民國刑法第336條
對於公務上或因公益所持有之物，犯前條第1項之罪者，處1年以
上7年以下有期徒刑，得併科15萬元以下罰金。
對於業務上所持有之物，犯前條第1項之罪者，處6月以上5年以
下有期徒刑，得併科9萬元以下罰金。
前二項之未遂犯罰之。
中華民國刑法第339條
（普通詐欺罪）
意圖為自己或第三人不法之所有，以詐術使人將本人或第三人之
物交付者，處5年以下有期徒刑、拘役或科或併科50萬元以下罰
金。
以前項方法得財產上不法之利益或使第三人得之者，亦同。
前二項之未遂犯罰之。
【附件】　　　　
臺灣臺南地方法院刑事判決
110年度易緝字第26號
公　訴　人　臺灣臺南地方檢察署檢察官
被　　　告　王長安　男　(民國00年0月0日生)
　　　　　　　　　　身分證統一編號：Z000000000號
　　　　　　　　　　住臺中市○○區○○路000號
　　　　　　　　　　現於法務部矯正署臺南監獄臺南分監
                      執行中
上列被告因業務侵占等案件，經檢察官提起公訴（107年度偵字
第12391號），本院判決如下：
    主  文
王長安犯業務侵占罪，處有期徒刑拾月，未扣案犯罪所得新臺幣
拾萬元沒收，於全部或一部不能沒收或不宜執行沒收時，追徵其
價額；又犯詐欺取財罪，處有期徒刑拾月，未扣案犯罪所得新臺
幣拾萬元沒收，於全部或一部不能沒收或不宜執行沒收時，追徵
其價額。應執行有期徒刑壹年陸月，沒收部分併執行之。
    事  實
一、王長安前係幸福家不動產仲介公司（下稱幸福家公司）○○店
    之房屋買賣仲介人員，係從事仲介業務之人。緣臺南市○區○
    ○路○段0號7樓之1房屋（下稱和緯路房屋）前經該屋屋主委
    託同公司○○店仲介人員蔡芷嫻銷售，並已簽訂專任銷售合約
    （即業界俗稱「專簽」），亦即該房屋之屋主僅能由蔡芷嫻
    接洽，其他仲介人員若欲介紹客戶購買該房屋，僅能透過蔡
    芷嫻，不能逕與屋主聯繫。適乙○○有購屋需求，依售屋廣告
    電話聯絡幸福家公司○○店，並由王長安與其聯繫承接乙○○為
    其客戶。詎王長安利用其身為房屋仲介人員之身分，利用職
    務之便，為下列犯行：
　㈠王長安於民國106年12月間，推薦乙○○購買前述和緯路房屋。
    因乙○○有意購買，王長安乃於同年月25日，在臺南市○○區○○
    街000號之7-11便利商店，向乙○○收取新臺幣（下同）10萬
    元之斡旋金，乙○○並簽立一式四聯之制式不動產買賣意願書
    、買方給付服務費承諾書（第一聯（白）買方簽章後由受託
    人留存，第二聯（黃）買方留存，第三聯（藍）賣方留存，
    第四聯（紅）係為買賣雙方邀約及承諾時之憑據由受託人留
    存，並自簽認日起即生邀約之效力）。惟王長安收取該筆斡
    旋金後，全無透過前開房屋專簽仲介蔡芷嫻進行議價之舉，
    亦未依公司規定將該筆斡旋金繳回公司保管，而基於易持有
    為所有之侵占犯意，將該筆斡旋金侵吞入己。
　㈡嗣因上開和緯路房屋專簽合約期間即將於107年3月31日屆至
    並下架停止銷售，且蔡芷嫻離職，將該房屋帶往另行任職之
    仲介公司銷售。王長安明知上情，竟另基於意圖為自己不法
    所有之詐欺取財犯意，於107年3月間某日後不詳日期，對乙
    ○○佯稱：和緯路房屋之屋主有將該房屋售予乙○○之意，但屋
    主友人亦有購買意願，要求乙○○多拿10萬元訂金，使屋主感
    受其購屋誠意，且成交後訂金亦將由價金中扣除云云，乙○○
    因而陷於錯誤，在臺南市○○區○○街000號之7-11便利商店，
    再交付10萬元之斡旋金予王長安。 
二、之後王長安不斷藉故拖延，乙○○遂於107年6月16日16時許，
    前往幸福家公司○○店詢問和緯路房屋買賣進度，由該店店長
    鄭素霞接待。過程中乙○○撥打電話與王長安聯絡，王長安要
    求乙○○返回住處，之後前往乙○○住處以其業已離婚、有未成
    年女子尚待扶養、其必會為乙○○購得和緯路房屋為由，要求
    乙○○配合，乙○○不疑有他，遂依王長安要求，在前述買方給
    付服務費承諾書第一聯（白聯）備註欄及備註欄下方簽名承
    認王長安已於107年3月31日返還斡旋金20萬元，且前述不動
    產買賣意願書、買方給付服務費承諾書第二聯（黃聯）遺失
    等情。之後乙○○仍認有異，再次去電詢問鄭素霞，經鄭素霞
    安排乙○○、王長安對質，王長安堅稱業已返還斡旋金20萬元
    ，乙○○始知受騙。
三、案經乙○○訴由臺南市政府警察局第二分局移送臺灣臺南地方
    檢察署檢察官偵查起訴。
    理  由
一、證據能力方面：
    本案檢察官所舉用以證明被告王長安犯罪，並為本判決引用
    之各項證據，其中供述證據部分，均未據被告爭執證據能力
    ，且迄至本案辯論終結，亦未就證據能力聲明異議，本院審
    酌各該供述證據作成當時，既非受違法詢問，亦無何影響被
    告或證人陳述任意性之不適當情況，所供、所證內容復與本
    案事實有相當之關聯性，亦無其他可信度明顯過低之情形，
    依刑事訴訟法第156條第1項、第159條之5之規定，前揭被告
    及證人於警詢、偵查中所為之供、證內容均有證據能力。至
    檢察官所舉用以證明上開被告犯罪並為本判決所引用之各項
    非供述證據，均非違背法定程序取得，依同法第158條之4之
    反面解釋，亦有證據能力。
二、得心證之理由：
　㈠訊據被告固不否認其為幸福家公司○○店之房屋買賣仲介人員
    ，並曾仲介告訴人乙○○購買和緯路房屋，並於106年12月25
    日由告訴人簽立一式四聯之制式不動產買賣意願書、買方給
    付服務費承諾書，告訴人並當場給付10萬元之斡旋金，之後
    告訴人亦再次給付10萬元之斡旋金，然兩筆斡旋金均未交回
    幸福家公司○○店保管等情，然矢口否認有何被訴侵占、詐欺
    取財犯行，辯稱：其所收取之斡旋金20萬元均已於107年3月
    31日返還告訴人，並經告訴人簽名立據；又前述不動產買賣
    意願書、買方給付服務費承諾書第二聯（黃聯）係告訴人表
    示遺失，故其於107年3月31日返還斡旋金當時要求告訴人在
    其保管之不動產買賣意願書、買方給付服務費承諾書第一聯
    （白聯）簽名等語。
　㈡查和緯路房屋乃幸福家公司○○店房屋仲介人員蔡芷嫻專簽，
    同公司其他仲介人員僅能與蔡芷嫻議價，不得逕與屋主聯繫
    ；而被告同為幸福家公司○○店之房屋仲介人員，其於106年1
    2月25日，在臺南市○○區○○街000號之7-11便利商店，代表該
    公司與有意購買和緯路房屋之告訴人簽立一式四聯之不動產
    買賣意願書、買方給付服務費承諾書，告訴人並當場給付10
    萬元之斡旋金，之後告訴人再給付第二筆10萬元之斡旋金，
    由被告收受，且兩筆斡旋金共20萬元均未交回幸福家公司○○
    店保管；至107年6月16日，告訴人前往幸福家公司○○店詢問
    和緯路房屋買賣進度，由該店店長鄭素霞接待，告訴人當場
    提出不動產買賣意願書、買方給付服務費承諾書第二聯（黃
    聯）交鄭素霞觀看，鄭素霞並將之影印留存，當時告訴人提
    出之買方給付服務費承諾書上並無任何取回斡旋金及黃聯遺
    失之註記；而被告於107年6月16日17時許，前往告訴人位在
    臺南市中西區民生路二段住處，將告訴人保有之不動產買賣
    意願書、買方給付服務費承諾書第二聯（黃聯）取回，且被
    告保有之買方給付服務費承諾書第一聯（白聯）備註欄及備
    註欄下方，均有告訴人承認已於107年3月31日取回斡旋金20
    萬元，及由告訴人保管之黃聯（第二聯）遺失之文字，並經
    告訴人簽名確認等情，為被告所不否認，並經告訴人（警卷
    第5至6頁；偵卷第126、128至129、145至147頁）及證人鄭
    素霞（偵卷第28、126至127、143至144頁）、蔡芷嫻（偵卷
    第127、142頁）證述在卷，且有鄭素霞偵查中提出之「鄭素
    霞對於王長安與買方乙○○本事件接觸過程敘述」及所檢附之
    被告嗣後繳回公司之不動產買賣意願書、買方給付服務費承
    諾書第一聯（白聯）、第二聯（黃聯）、告訴人於107年6月
    16日前往幸福家公司○○店時提出之不動產買賣意願書、買方
    給付服務費承諾書第二聯（黃聯）影本（偵卷第33至57頁）
    在卷可憑，以上事實首堪認定。
　㈢蔡芷嫻於偵查中證稱：和緯路房屋係其仲介，係簽專簽，係
    於106年10月27日簽約，其在幸福家公司○○店任職時，被告
    曾於106年12月間詢問該物件，其有告知被告可自行拿取公
    司樓下放置之鑰匙前往看屋；其印象所及，被告曾於106年1
    2月下旬詢問若客戶出價130萬元或140萬元是否可收斡旋，
    其表示「這間屋主當初買的價位就是150萬了，而且還有整
    理過，你收了也是白收」；其不知被告曾針對該房屋收取斡
    旋金，被告亦未曾請其與屋主議價等語（偵卷第127至128頁
    ）。衡以蔡芷嫻上開證詞內容，蔡芷嫻於106年12月下旬已
    明確對被告表示150萬元以下無成交之可能，則被告自應要
    求告訴人提高價額，雙方始有成交可能。然被告於偵查中供
    稱：因告訴人欲將價金由165萬元減至145萬元，故告訴人主
    動要求增加斡旋金希望屋主調降價格；其收取第二次斡旋金
    之後，並無任何動作，亦未跟屋主表示告訴人有20萬元的斡
    旋金，因負責之仲介稱屋主180萬元殺不下來；其之所以收
    取第二筆斡旋金，係因告訴人不斷拜託，其認為不會成交，
    故「只是做一個跟他（即告訴人）收錢的動作給他看而已」
    等語（偵卷第72、73、159至161頁）。姑不論增加斡旋金一
    事係何人提議，被告明知告訴人出價明顯低於屋主要求之價
    格，並無成交之可能，竟仍對告訴人收取第二筆10萬元之斡
    旋金，且收取之後毫無任何洽談動作，甚至未將所收取之斡
    旋金繳回幸福家公司○○店存放，所為已屬可疑。
　㈣況，被告於本院審理中供稱：其向告訴人收取第二筆10萬元
    之斡旋金係其主動提議，因告訴人所開價格較低，斡旋金愈
    高表示愈有誠意，想讓屋主看到告訴人很有誠意等語（本院
    卷二第179頁），此與告訴人於偵查中證稱：「107年5月時
    ，王長安說屋主要賣我，要我再拿10萬的訂金，王長安說屋
    主的朋友也想要買，叫我多拿10萬出來，讓屋主覺得我真得
    是想要買，而且訂金到時候也會從價金扣掉，我沒有損失，
    所以第二次我就拿了10萬給他」等語（偵卷第146頁），互
    核相符，足認告訴人證稱係被告要求支付第二次斡旋金乙情
    屬實。被告於偵查中辯稱係告訴人要求提高斡旋金云云，與
    事實不符，不足採信。則被告明知告訴人之出價遠低於屋主
    售價，竟仍佯以展現誠意為由，要求告訴人支付第二次斡旋
    金，其有使告訴人陷於錯誤而交付財物之行為，甚為顯明。
    而被告並未將其自告訴人處收取之二筆斡旋金交回幸福家公
    司○○店保管，已如前述，足認其對收取之第二筆斡旋金有不
    法所有之意圖。
　㈤被告雖以前揭情詞置辯，然依其所辯情節，其既已於107年3
    月31日將所收取之斡旋金20萬元返還告訴人，且告訴人於同
    日表示不動產買賣意願書、買方給付服務費承諾書第二聯（
    黃聯）遺失，此均經告訴人於同日在買方給付服務費承諾書
    第一聯（白聯）下方簽名確認，則告訴人明知其與被告間仲
    介合約業已終止，竟仍於107年6月16日持該文件黃聯至幸福
    家公司○○店詢問買賣進度，進而主張被告未返還20萬元斡旋
    金，以此情節而論，被告不啻係指述告訴人在收受其返還之
    斡旋金全額、雙方仲介合約業已終止後，仍意圖坑害、構陷
    被告，持先前自稱遺失之不動產買賣意願書、買方給付服務
    費承諾書第二聯（黃聯）前往幸福家公司○○店主張權利，藉
    此獲取不法利益。然本院勘驗鄭素霞陳報之幸福家公司○○店
    監視錄影光碟結果（本院卷一第348、315至344頁），告訴
    人於107年6月16日當日前往幸福家公司○○店向鄭素霞詢問房
    屋買賣進度當時，仍對鄭素霞表示：「應該是沒什麼問題啦
    ，只是長輩說買房子是很大的事情，過來確認一下沒什麼事
    ，應該沒什麼事」、「長安很，很親切，很熱忱，長安是那
    個永遠在職業上他也算很用力，應該是沒問題，這是我的感
    覺，只是長輩說怎麼會沒來店裡簽，怎麼去seven簽，如果
    是這樣，就叫我要來店裡」、「你不要跟長安講，因為我對
    長安不好意思，因為長安他很熱心」（本院卷一第316、317
    頁），顯見告訴人當時仍對被告極度信任，甚至於被告任職
    公司詢問購屋進度時，仍對被告語多迴護，擔憂其舉動對被
    告造成麻煩。倘告訴人果欲坑害、構陷被告而獲取不法利益
    ，衡情其一進入幸福家公司○○店，即應大肆喧嚷，要求主管
    出面解決，自無仍出言迴護被告之理。被告辯稱告訴人業已
    取回斡旋金20萬元，仍前往幸福家公司○○店主張斡旋金未還
    ，與調查證據結果不符，難資憑信。
　㈥再者，被告於警詢中供稱：其於107年6月16日17時許在臺南
    市中西區民生路二段告訴人住處向告訴人拿回「原本遺失之
    黃聯」（警卷第3頁），而鄭素霞於偵查中證稱：被告係於1
    07年6月18日下午3時30分左右，在其住處外將本案完整契約
    書一式四聯繳回（偵卷第126頁）。依上述供、證內容可知
    ，被告遲至107年6月16日告訴人前往幸福家公司○○店詢問購
    屋過程之後，始急忙前往告訴人住處收回不動產買賣意願書
    、買方給付服務費承諾書第二聯（黃聯），再將一式四聯之
    全部契約文件交予鄭素霞。倘被告所辯情節為真，告訴人既
    已在買方給付服務費承諾書第一聯（白聯）簽字確認該文件
    黃聯遺失，衡情被告本可在107年3月31日後任何一日，逕將
    告訴人簽認黃聯遺失之文件繳回公司，並向鄭素霞陳明處理
    經過，根本無刻意將黃聯收回之必要；而告訴人若欲持原本
    自稱遺失之不動產買賣意願書、買方給付服務費承諾書第二
    聯（黃聯）構陷被告以求取不法利益，衡情亦無任憑被告將
    上開約定書之黃聯取回，以致喪失對自身有利證據之理。是
    由被告於告訴人前往幸福家公司○○店詢問後，刻意前往告訴
    人住處收回業已作廢失效之不動產買賣意願書、買方給付服
    務費承諾書第二聯（黃聯）之行為，適足證告訴人指述遭被
    告騙回不動產買賣意願書、買方給付服務費承諾書第二聯（
    黃聯）乙情屬實。
　㈦且被告於警詢中供稱：其係遲至107年4月中旬始知本案和緯
    路房屋下架停止銷售之事（警卷第3頁）。則依被告所述，
    其於107年3月31日當時既不知本案和緯路不動產業已下架停
    止銷售，自無將斡旋金返還告訴人而終止仲介契約之必要，
    其辯稱107年3月31日返還斡旋金終止仲介契約，顯屬虛妄。
    被告於買方給付服務費承諾書第一聯（白聯）備註欄註記返
    還斡旋金之日期為107年3月31日，顯係事後為配合該和緯路
    不動產於107年3月31日下架停止銷售之客觀事實，刻意所為
    。告訴人證稱買方給付服務費承諾書第一聯（白聯）備註欄
    註記返還斡旋金之日期為虛偽，該日期乃107年6月16日填入
    （偵卷第19頁），應可採信。而被告處心積慮，營造其已於
    和緯路房屋下架停止銷售當日返還斡旋金之假象，無非意圖
    保有其自告訴人處取得之斡旋金，阻礙告訴人後續對於斡旋
    金之求償，由此益證被告確有易持有為所有之侵占犯行及保
    有詐欺犯罪所得之不法意圖。
　㈧至被告堅稱其收受第二筆斡旋金之時間係在107年3月間，而
    告訴人指稱係107年5月間，兩人各執一詞，然無論被告係於
    何時收受第二筆斡旋金10萬元，其並未將所收取之斡旋金20
    萬元返還告訴人，已據本院認定如上，是此部分並不影響犯
    罪事實之認定。又告訴人雖指稱被告曾於107年6月16日前往
    其住處拿取不動產買賣意願書、買方給付服務費承諾書第二
    聯（黃聯）時，曾交付面額20萬元之本票一紙，作為換取告
    訴人交付上述文件黃聯之擔保，並提出本票一紙為證（警卷
    第14頁）。然此為被告所否認，且該本票字跡僵硬不自然，
    其上所載身分證號碼亦多出一碼，明顯不實，本院認為尚無
    從僅以告訴人單一指述或被告單純否認而逕行認定該本票究
    係何人書寫。惟此部分亦與被訴犯罪事實之認定無涉，僅併
    予敘明。
　㈨綜上所述，堪認被告確有公訴意旨所指犯行，其辯稱業已返
    還，不足採信。本案事證明確，被告犯行洵堪認定，應依法
    論科。
三、論罪科刑及沒收：
　㈠核被告所為，係犯刑法第336條第2項之業務侵占罪及第339條
    第1項之詐欺取財罪。被告上開犯行，犯意各別，行為互殊
    ，應分論併罰。
　㈡審酌被告身為房屋仲介從業人員，不思恪遵職業道德，竟將
    告訴人給付之斡旋金10萬元侵吞入己，進而編造名目向告訴
    人詐取第二筆斡旋金10萬元，事後更以話術誘騙告訴人在買
    方給付服務費承諾書上簽名承認業已於107年3月31日取回斡
    旋金，以及不動產買賣意願書、買方給付服務費承諾書黃聯
    遺失，意圖確保犯罪所得，所為實應嚴加非難：又被告犯後
    飾詞卸責否認犯行，對於何以未將斡旋金及仲介合約等文件
    繳回公司等辯解不合理部分，則以工作習慣不良一語帶過，
    毫無悔意，且被告迄今仍未能賠償告訴人所受損害，犯後態
    度不佳；兼衡其智識程度、家庭、生活狀況，以及檢察官具
    體求處之刑度等一切情狀，分別量處如主文所示之刑，並定
    其應執行刑。
　㈢未扣案侵占犯罪所得10萬元、詐欺犯罪所得10萬元，應依刑
    法第38條之1第1項、第3項之規定宣告沒收，於全部或一部
    不能沒收或不宜執行沒收時，追徵其價額。
據上論斷，應依刑事訴訟法第299條第1項前段，刑法第336條第2
項、第339條第1項、第51條第5款、第38條之1第1項、第3項，刑
法施行法第1條之1，判決如主文。
本案經檢察官江孟芝提起公訴，檢察官呂舒雯到庭執行職務。
中　　華　　民　　國　　111 　年　　6 　　月　　29　　日
　　　　　　　　　刑事第十四庭  審判長法　官　周紹武
　　　　　　　　　                    法  官  蕭雅毓
　　　　　　　　　                    法  官  林岳葳
以上正本證明與原本無異
如不服本判決應於收受本判後20日內向本院提出上訴書狀，並應
敘述具體理由。其未敘述上訴理由者，應於上訴期間屆滿後20日
內向本院補提理由書狀（均須按他造當事人之人數附繕本）「切
勿逕送上級法院」。
  　　　　　　　　　　　　　　　      書記官　謝盈敏
中　　華　　民　　國　　111 　年　　6 　　月　　29　　日
附錄本案論罪科刑法條：
中華民國刑法第336條第2項
對於業務上所持有之物，犯前條第1項之罪者，處6月以上5年以
下有期徒刑，得併科9萬元以下罰金。
中華民國刑法第339條第1項
意圖為自己或第三人不法之所有，以詐術使人將本人或第三人之
物交付者，處5年以下有期徒刑、拘役或科或併科50萬元以下罰
金。